【裁判字號】    98,消債更,461
【裁判日期】    980722
【裁判案由】    更生事件
【裁判全文】
臺灣板橋地方法院民事裁定           98年度消債更字第461號
聲  請  人  甲○○
上列當事人依消費者債務清理條例聲請更生及保全處分，本院裁
定如下：
  主  文
聲請人甲○○自中華民國九十八年七月二十三日下午四時起開始
更生程序。
本件得由司法事務官進行本件更生程序。
    理  由
一、按法院開始更生程序之裁定，應載明其年、月、日、時，並
    即時發生效力；又法院裁定開始更生或清算程序後，得命司
    法事務官進行更生或清算程序，消費者債務清理條例第45條
    第1項、第16條第1項前段分別定有明文。
二、本件聲請意旨略以：聲請人目前債務總金額為新臺幣（下同
    ）6,003,446 元，消費者債務清理條例施行後，伊前已提出
    債權人清冊，以書面向最大債權金融機構玉山商業銀行股份
    有限公司（下稱玉山銀行）請求共同協商債務清償方案，嗣
    玉山銀行提出每月/期還款6,700元共36期之還款方案，惟因
    聲請人對合作金庫資產管理公司所有之保證債務，並未在協
    商範圍之內，且目前已在強制執行扣款當中，故雙方無法達
    成協商（見本院卷第11頁第 2點）；再聲請人任職於臺北市
    政府都市發展局，每月可得薪資約33,000元，扣除生活所需
    必要開支後約餘10,000元，倘用以清償債務，須還款達600
    個月（50年）以上，即使將聲請人之薪資全部用以還款，也
    須還款200 個月（17年）以上，是其自有不能清償債務之情
    事（見本院卷第11頁第1 點），而聲請人既經協商程序不成
    立，且無擔保或無優先權之債務總額未逾1,200 萬元，復未
    經法院裁定開始清算程序或宣告破產，依法自得聲請更生程
    序，懇請裁定開始更生程序等語。
三、查聲請人之主張，據其提出前置協商不成立通知書（見臺中
    地院卷第5 頁）、臺灣臺北地方法院執行命令、財政部臺北
    市國稅局綜合所得稅各類所得資料清單可證，並有玉山銀行
    98年7 月13日債權人債權陳報狀在卷可稽，堪信為真實。聲
    請人因有高達400 萬元之民間債權未能納入協商範疇，導致
    協商不成立，且衡酌聲請人每月可得之薪資，及其生活必要
    支出，核認應有不能清償債務之情事，而本件又查無聲請人
    有消費者債務清理條例第6 條第3 項、第8 條或第46條各款
    所定駁回更生聲請之事由存在，則聲請人聲請更生，應屬有
    據，並依首開條文規定命由司法事務官進行本件更生程序，
    爰裁定如主文。至聲請人併為保全處分之聲請，因本件更生
    之聲請既經准許，則保全處分即欠缺保全之必要性，爰不予
    諭知，附此說明。
四、末查，本件更生程序開始後，應由債權人會議可決或由法院
    裁定認可其更生方案，倘聲請人未能經債權人會議可決或經
    法院裁定認可，則依消費者債務清理條例第61條規定，應行
    清算程序，而此節恐非有利於聲請人，故聲請人應禁止貪圖
    享受，需克己自持、節制慾望，不得為非必要生活之消費支
    出，若支出費用與其目前資力財務現況有顯不相當之不必要
    支出行為，自應予剔除，是聲請人應知節度支出，提出足以
    為債權人接受或經法院認為公允之更生方案以供採擇，俾免
    更生程序須致清算程序之地步，附此敘明。
中    華    民    國    98    年    7     月    22    日
                  民事第二庭  法  官  張筱琪
上為正本係照原本作成
本件不得抗告
本裁定已於98年7月23日下午4
中    華    民    國    98    年    7     月    22    日
                              書記官  連思斐


司法院資訊處製作；財團法人民間司法改革基金會備份。
